臺灣新北地方法院板橋簡易庭小額民事判決
111年度板小字第2378號
原      告  李佳祥  
被      告  江純如  
訴訟代理人  林柏均  
            吳宗澤  
            呂祥暉  
上列當事人間請求侵權行為損害賠償事件，本院於民國111年11
月21日言詞辯論終結，判決如下：
    主      文
一、被告應給付原告新臺幣柒萬壹仟捌佰柒拾玖元，及其中新臺
    幣陸萬肆仟柒佰壹拾伍元自民國一百一十一年六月一日起，
    暨其中新臺幣柒仟壹佰陸拾肆元自民國一百一十一年十一月
    二十四日起，均至清償日止，按週年利率百分之五計算之利
    息。
二、原告其餘之訴駁回。
三、訴訟費用新臺幣參仟元由被告負擔。
四、本判決原告勝訴部分得假執行。
    事實及理由
壹、程序事項：
一、按訴狀送達後，原告不得將原訴變更或追加他訴。但擴張或
    減縮應受判決事項之聲明，不在此限，民事訴訟法第255條
    第1項第3款定有明文，而依同法第436條之23、第436條第2
    項規定，此於小額訴訟程序亦有適用。本件原告於起訴時原
    請求：被告應給付原告新臺幣（下同）64,715元，及自起訴
    狀繕本送達翌日起至清償日止，按年息百分之5計算之利息
    。嗣於民國111年11月21日言詞辯論期日當庭變更訴之聲明
    為：被告應給付原告71,879元，及自起訴狀繕本送達翌日起
    至清償日止，按週年利率百分之5計算之利息。核原告所為
    訴之變更為擴張應受判決事項之聲明，依前開規定，應予准
    許。
二、又被告經合法通知，無正當理由未於最後言詞辯論期日到場
    ，核無民事訴訟法第386條所列各款情形，爰依原告之聲請
    ，由其一造辯論而為判決。
貳、實體事項：　　
一、原告主張：被告於111年2月20日10時35分許，駕駛車牌號碼
    000-0000號自用小客車，在新北市○○區○○路000號地下停車
    場，因倒車不慎而撞擊原告所有停放在該處之車牌號碼000-
    0000號大型重型機車（下稱系爭車輛），致系爭車輛受損，
    原告修復系爭車輛而受有車輛修復零件材料費用31,650元、
    維修工資12,000元、系爭車輛維修期間上下班需另行搭乘計
    程車所支出的交通費用21,065元、系爭車輛價值貶損損失32
    ,000元，經計算折舊後請求71,879元。為此，爰依民法侵權
    行為損害賠償之法律關係，請求被告負損害賠償責任。並聲
    明：被告應給付原告71,879元，及自起訴狀繕本送達翌日起
    至清償日止，按週年利率百分之5計算之利息。
二、被告則以：維修期間交通費用之計算，參考臺灣桃園地方法
    院110年度桃簡字第978號判決，應以每日500元作為計算每
    日租金之基準等語，資為抗辯，並聲明：原告之訴駁回。
三、法院之判斷：
  ㈠原告主張被告於上開時、地駕駛前揭車輛，因倒車不慎之過
    失，致與系爭車輛發生碰撞，系爭車輛因而受損之事實，業
    據其提出新北市警察局道路交通事故當事人登記聯單（非道
    路）、系爭車輛行照、順達機車行開立之估價單、免用統一
    發票收據、計程車運價證明等件在卷可憑，並經法院依職權
    向新北市政府警察局中和分局調閱本件非道路交通事故調查
    卷宗，核閱屬實，被告亦自認有肇事責任之事實，故依本院
    調查證據之結果，堪認原告此部分主張為真正。
  ㈡按因故意或過失，不法侵害他人之權利者，負損害賠償責任
    ；不法毀損他人之物者，被害人得請求賠償其物因毀損所減
    少之價額，民法第184條第1項前段、第196條分別定有明文
    。查被告不法侵害原告財產權之侵權行為事實，業經認定於
    前，則原告依前開規定，訴請被告負賠償責任，洵屬有據，
    茲將原告得請求被告賠償之金額，分述如下：
    ⒈車輛修復費用：
　　　⑴按依民法第196條請求賠償物被毀損所減少之價額，得以
        修復費用為估定之標準，但以必要者為限（例如：修理
        材料以新品換舊品，應予折舊）。被害人如能證明其物
        因毀損所減少之價額，超過必要之修復費用時，就其差
        額，仍得請求賠償【最高法院77年度第9次民事庭會議
        決議㈠可資參照】。
　　　⑵經查，原告主張系爭車輛因本件事故受損，其因而支付
        系爭車輛修復費用43,650元（零件31,650元、工資12,0
        00元）乙情，業據提出前揭估價單為佐，被告對於原告
        此部分維修支出並不爭執，堪信屬實，惟該修復費用之
        零件係以新品更換舊品，則應扣除折舊後計算其損害。
        復依行政院財政部發布之「固定資產耐用年數表」規定
        ，機器腳踏車其耐用年數為3年，並依同部訂定之「固
        定資產折舊率表」規定，耐用年數3年依定率遞減法之
        折舊率為千分之536，其最後1年之折舊額，加歷年折舊
        累計額，其總和不得超過該資產成本原額10分之9。查
        ，系爭車輛係於109年3月出廠，有系爭系爭車輛行車執
        照在卷足憑，至本件事故發生之111年2月20日，系爭機
        車之實際使用年數為2年，故原告就零件部分得請求之
        金額應以為6,814元為限（計算式如附表），加計工資1
        2,000元，共18,814元，即為原告得請求之修車費用。
　　⒉維修期間交通費用：
　　　原告主張系爭車輛因被告倒車不慎受損，自111年2月20日
      起至111年3月17日止需進廠維修，其於系爭車輛受損維修
      期間，仍有使用交通工具通勤之必要，然因無法使用系爭
      車輛致生交通費用支出21,065元之事實，業據其提出順達
      機車行出具之維修期間證明書、計程車運價證明在卷為憑
      ，被告對於前開證據之形式真正亦不爭執，雖主張原告交
      通費支出應以每日500元為限，惟並未舉證證明原告交通
      費支出有何不合理之處，是被告此部分主張並無實據，自
      難採認。從而，原告主張系爭車輛維修期間因代步需求支
      出交通費用21,065元，請求被告給付，應屬有據。
　　⒊系爭車輛價值貶損損失：
　　　按不法毀損他人之物者，被害人得請求賠償其物因毀損所
      減少之價額，民法第196條定有明文。且按損害賠償之目
      的在於填補所生之損害，其應回復者，係損害事故發生前
      之應有狀態，自應將事故發生後之變動狀況悉數考量在內
      。故於物被毀損時，被害人除得請求修補或賠償修復費用
      ，以填補技術性貶值之損失而回復物之物理性原狀外，就
      其物因毀損所減少之交易價值，亦得請求賠償，以填補交
      易性貶值之損失而回復物之價值性原狀（最高法院104年
      度台上字第523號判決意旨參照）。本件原告主張系爭車
      輛修復後，仍受有交易性貶值乙情，業經本院依原告之聲
      請委請財團法人中華民國大型重型機車經營同業全國促進
      會進行鑑價，鑑定結果認為系爭車輛於事發當時之正常使
      用、外觀無損壞之情況下，市場價值為16萬元，雖事故後
      業經順達機車行予以修復，然依據市場中古車交易買賣原
      則，該車因有受損之事實發生，故現值會有減少2成之價
      位，其貶值受損金額為32,000元，有該會111年9月29日全
      促會忠字第1110929號函附卷可佐，被告亦未就此爭執，
      足認系爭車輛縱已修復，然其市場交易價值仍有減損32,0
      00元甚明，揆諸前開說明，原告請求交易價值貶損32,000
      元，應可採認。
  　⒋綜上，原告得請求被告賠償之金額共計71,879元（計算式
      ：18,814＋21,065+32,000＝71,879）。
  ㈢按遲延之債務，以支付金錢為標的者，債權人得請求依法定
    利率計算之遲延利息。給付無確定期限者，債務人於債權人
    得請求時，經其催告而未為給付，自受催告時起，負遲延責
    任。其經債權人起訴而送達訴狀，或依督促程序送達支付命
    令，或為其他相類之行為者，與催告有同一之效力。應付利
    息之債務，其利率未經約定，亦無法律可據者，週年利率為
    百分之5，民法第233條第1項、第229條第2項及第203條分別
    定有明文。本件原告請求被告給付之損害賠償，係以支付金
    錢為標的，且無確定期限，故原告請求被告給付64,715元自
    起訴狀繕本送達翌日即111年6月1日起，擴張部分7,164元自
    111年11月21日言詞辯論筆錄送達翌日即111年11月24日起，
    均至清償日止，按週年利率百分之5計算之利息，併應准許
    。逾此部分之利息請求，則屬無據，應予駁回。
四、綜上所述，原告基於侵權行為損害賠償之法律關係，請求如
    主文第1項所示，為有理由，應予准許。逾此部分之請求，
    則無理由，應予駁回。
五、本件原告勝訴部分係依適用小額訴訟程序所為被告敗訴之判
    決，爰依民事訴訟法第436條之20，依職權宣告假執行。
六、本件事證已臻明確，兩造其餘之攻擊防禦方法及所提證據，
    於判決結果不生影響，爰不一一論列，併此敘明。
七、本件係小額訴訟事件，依民事訴訟法第436條之19第1項規定
    ，確定本件訴訟費用額為第一審裁判費1,000元及鑑定費用2
    ,000元，共3,000元，依同法第79條規定，由被告負擔。
中　　華　　民　　國　　111 　年　　12　　月　　8 　　日
                  臺灣新北地方法院板橋簡易庭
                        法  官  陳怡親
以上為正本係照原本作成。
如不服本判決，應於收受送達後20日內以違背法令為理由向本院
提出上訴狀（上訴理由依法應表明一、原判決所違背之法令及其
具體內容。二、依訴訟資料可認為原判決有違背法令之具體事實
。）如於本判決宣示後送達前提起上訴者，應於判決送達後20日
內補提上訴理由書（須附繕本），如未於上訴後20日內補提合法
上訴理由書，法院得逕以裁定駁回上訴。
中　　華　　民　　國　　111 　年　　12　　月　　8 　　日
                        書記官  劉芷寧
附表
折舊時間           金額
第1年折舊值        31,650×0.536=16,964
第1年折舊後價值    31,650-16,964=14,686
第2年折舊值        14,686×0.536=7,872
第2年折舊後價值    14,686-7,872=6,814